【裁判字號】    99,訴,2375
【裁判日期】    991029
【裁判案由】    毒品危害防制條例
【裁判全文】
臺灣板橋地方法院刑事判決              99年度訴字第2375號
公  訴  人  臺灣板橋地方法院檢察署檢察官
被      告  甲○○
                  （現另案於臺灣臺北監獄臺北分監執行中）
上列被告因違反毒品危害防制條例案件，經檢察官提起公訴（99
年度毒偵字第3064號），由本院合議庭裁定改依簡式審判程序審
理，並判決如下：
    主  文
甲○○施用第壹級毒品，累犯，處有期徒刑玖月，扣案之注射針
筒貳支均沒收；又施用第貳級毒品，累犯，處有期徒刑伍月；扣
案之吸食器壹組沒收。應執行有期徒刑壹年，扣案之注射針筒貳
支及吸食器壹組均沒收。
    事  實
一、甲○○前曾於民國94年間因施用毒品案件，經臺灣桃園地方
    法院少年法庭裁定令入勒戒處所觀察、勒戒後，認無繼續施
    用毒品之傾向，乃於94年9 月13日執行完畢而釋放出所，並
    由同院少年法庭94年度少調字第733 號為不付審理之裁定；
    復於96年間因施用第1 級毒品案件，經臺灣板橋地方法院（
    下稱本院）以97年度訴字第1173號判處有期徒刑7 月確定，
    甫於98年2 月24日縮刑期滿執行完畢，詎其猶不知悔改，且
    仍未戒除毒癮，竟又基於施用第1 級毒品海洛因、第2 級毒
    品甲基安非他命之各別犯意，於99年3 月30日18時許，在其
    位於臺北縣新莊市○○路330 號3 樓3A室之住處內，以將毒
    品海洛因置入針筒後注射至體內之方式，施用毒品海洛因1
    次，以及另於99年3 月28日21時許，在上開同一地點，以將
    毒品甲基安非他命置於玻璃吸食器內燒烤之方式，施用毒品
    甲基安非他命1 次，嗣於99年3 月30日20時10分許，為警在
    上址查獲其持有供施用海洛因使用之注射針筒2 支，以及供
    施用甲基安非他命所用之吸食器1 組，此間經警方採集其尿
    液送請檢驗之結果，呈毒品鴉片類或安非他命類均陽性反應
    ，始循線查知上情。
二、案經臺北縣政府警察局新莊分局報告臺灣板橋地方法院檢察
    署檢察官偵查起訴。
    理  由
一、上開犯罪事實，業經被告甲○○於本院審理時自白不諱，並
    有台灣檢驗科技股份有限公司99年4 月16日UL/2010/40052
    號濫用藥物檢驗報告、臺北縣政府警察局新莊分局偵辦毒品
    危害防制條例案被移送人姓名代碼對照表各1 份附卷可稽，
    以及扣案之注射針筒2 支、吸食器1 組可資佐證，足認被告
    自白要與事實相符；再者，被告有事實欄所示之施用毒品前
    科一節，亦有臺灣高等法院被告前案紀錄表1 份在卷可參，
    是被告犯本件施用毒品海洛因及甲基安非他命之罪，其事證
    明確，應依法論科。
二、核被告所為，係犯毒品危害防制條例第10條第1 項、第2 項
    之施用第1 級、第2 級毒品罪。又其施用前後持有第1 、2
    級毒品海洛因、甲基安非他命之低度行為，應為施用第1 、
    2 級毒品海洛因、甲基安非他命之高度行為所吸收，不另論
    罪。被告所犯上開2 罪之間，犯意各別，行為互異，應予分
    論併罰之。末查：被告於96年間因施用第1 級毒品案件，經
    本院以97年度訴字第1173號判處有期徒刑7 月確定，甫於98
    年2 月24日縮刑期滿執行完畢一節，有臺灣高等法院被告前
    案紀錄表1 份在卷足憑，其於5 年以內故意再犯本件有期徒
    刑以上之2 罪，均為累犯，應各依刑法第47條第1 項規定加
    重其刑。爰審酌被告前已有多次施用毒品之前科，並經觀察
    、勒戒之戒毒療程，始終未能戒除毒品之誘惑，且其正值壯
    年，尚有謀生能力，竟不思專心工作，尋求正常生活，一再
    沾染施用2 種毒品之惡習，戕害身心不淺，並衡諸其生活狀
    況、施用毒品之手段、動機、目的及事發後已坦承犯行等一
    切情狀，各量處如主文所示之刑，並定其應執行之刑，以資
    警惕。至扣案之注射針筒2 支及吸食器1 組，則分別係被告
    所有供施用毒品海洛因及甲基安非他命使用之物，業經其供
    承在卷（參見本院準備程序筆錄第2 頁），爰均依刑法第38
    條第1 項第2 款規定宣告沒收之。
三、末按「除被告所犯為死刑、無期徒刑、最輕本刑為3 年以上
    有期徒刑之罪或高等法院管轄第一審案件者外，於前條第1
    項程序進行中，被告先就被訴事實為有罪之陳述時，審判長
    得告知被告簡式審判程序之旨，並聽取當事人、代理人、辯
    護人及輔佐人之意見後，裁定進行簡式審判程序。」刑事訴
    訟法第273條之1第1 項定有明文。查本件被告所犯毒品危害
    防制條例第10條第1 項、第2 項之罪，均非最輕本刑為3年
    以上有期徒刑之罪，且被告於本院99年10月22日準備程序進
    行中，復就被訴之事實為有罪之陳述，經告知被告簡式審判
    程序之旨，被告及公訴人對於本件改依簡式審判程序審理均
    表示同意，是本院即依前揭刑事訴訟法規定，裁定本件進行
    簡式審判程序，附此敘明。
據上論斷，應依刑事訴訟法第273條之1 第1項、第299條第1項前
段，毒品危害防制條例第10條第1 項、第2 項，刑法第11條前段
、第47條第1 項、第51條第5 款、第38條第1 項第2 款，判決如
主文。
本案經檢察官林修平到庭執行職務。
中    華    民    國    99    年    10    月    29    日
                        刑事第十八庭
                              法  官  楊仲農
如不服本判決，應於判決送達後10日內敘明上訴理由，向本院提
出上訴狀 (應附繕本) ，上訴於臺灣高等法院。其未敘述上訴理
由者，應於上訴期間屆滿後20日內向本院補提理由書「切勿逕送
上級法院」。                  書記官  田世杰
中    華    民    國    99    年    10    月    29    日
附錄本判決論罪之法律條文：
毒品危害防制條例第10條：
施用第一級毒品者，處六月以上五年以下有期徒刑。
施用第二級毒品者，處三年以下有期徒刑。


司法院資訊處製作；財團法人民間司法改革基金會備份。
